臺灣高雄地方法院民事裁定
110年度消債更字第34號
聲  請  人  林妏蓁（原名：林淑芬）
0000000000000000

0000000000000000

0000000000000000

代  理  人  蔡玉燕律師
上列當事人因消費者債務清理事件聲請更生，本院裁定如下：
    主  文
聲請人林妏蓁（原名：林淑芬）自中華民國一一○年五月二十六
日下午四時起開始更生程序。
命司法事務官進行本件更生程序。
    理  由
一、聲請意旨略以：伊有不能清償債務情事，前依消債條例規定
    ，向本院聲請調解債務清償方案，惟調解不成立。伊又未經
    法院裁定開始清算程序或宣告破產，爰聲請更生等語。
二、按債務人不能清償債務或有不能清償之虞者，得依本條例所
    定更生或清算程序，清理其債務；債務人無擔保或無優先權
    之本金及利息債務總額未逾新臺幣（下同）00000000元者，
    於法院裁定開始清算程序或宣告破產前，得向法院聲請更生
    ；法院開始更生程序之裁定，應載明其年、月、日、時，並
    即時發生效力；法院開始更生或清算程序後，得命司法事務
    官進行更生或清算程序，必要時得選任律師、會計師或其他
    適當之自然人或法人1人為監督人或管理人，消費者債務清
    理條例（下稱消債條例）第3條、第16條第1項、第42條第1
    項、第45條第1項分別定有明文。
三、經查：
  ㈠聲請人前於民國109年12月9日提出債權人清冊，向本院聲請
    調解債務清償方案，經本院109年度司消債調字第703號受理
    ，於110年1月6日調解不成立，聲請人於同日以言詞聲請更
    生等情，業經本院依職權調閱上開調解卷宗核閱無訛。
  ㈡聲請人於107年度至108年度均無申報所得，109年度申報所得
    為199076元，平均每月所得為16590元（本裁定元以下4捨5
    入），名下1台汽車(2004年份)，持有台灣精機廠股份有限
    公司，非上市上櫃公司，實體股票3股，有國泰人壽保單，
    解約金合計26931元（已扣除保單借款及墊繳本息），另有
    三商美邦人壽保單，解約金148482(已扣保單墊繳本息35655
    元，於107年3月15日、108年3月15日、109年3月15日生存金
    各領3300元)；又聲請人自107年12月至108年8月於台中幫忙
    父母親種水果，每月給予20000元、108年9月至108年10月無
    業、108年11月5日至108年11月30日於希望商行元氣咖哩草
    衙店任職，擔任外場人員，月薪19918元、108年12月至109
    年2月於小吃店擔任臨時工，月薪24000元、109年3月2日至1
    09年5月於貝斯特人力資源有限公司任職，月薪24000元、10
    9年6月擔任臨時工，月薪10721元、109年7月8日起迄今，於
    萬達科技顧問有限公司派遣至旭宏科技有限公司任職，擔任
    作業員，109年7月至109年11月合計149077元，另曾於108年
    12月16日領取台中市政府急難救助金25813元，未領取其他
    社會補助，成年子女未給付扶養費等情，有財政部高雄國稅
    局107年至108年綜合所得稅各類所得資料清單及財產歸屬資
    料清單【本院109年度司消債調字第703號卷（下稱調卷）第
    12-13頁】、109年度稅務電子閘門財產所得調件明細表（本
    案卷第129頁）、財產及收入狀況說明書（調卷第4-8頁）、
    債權人清冊（調卷第3頁）、戶籍謄本（調卷第8頁）、勞工
    保險被保險人投保資料表（調卷第21頁）、個人商業保險查
    詢結果表（本案卷第67-68頁）、財團法人金融聯合徵信中
    心前置協商專用債權人清冊（調卷第15-17頁）、信用報告
    （本案卷第18-19頁）、台中市政府函（本案卷第36頁）、
    高雄市政府都市發展局函（本案卷第28頁）、台中市政府住
    宅發展工程處函(本案卷第24頁)、勞動部勞動力發展署高屏
    澎東分署函（本案卷第97頁）、勞動部勞工保險局函（本案
    卷第98頁）、存簿暨帳戶交易明細（本案卷第47-49頁）、
    貝斯特函(本案卷第23頁)、萬達科技顧問有限公司函(本案
    卷第29-35頁)、台灣集中保管結算所股份有限公司函(本案
    卷第102-106頁)、統一綜合證券股份有限公司函(本案卷第2
    9頁)、希望商行函(本案卷第100頁)、陳報狀(本案卷第47頁
    、第74頁)、三商美邦人壽保險股份有限公司函（本案卷第3
    7頁）、國泰人壽保險股份有限公司函（本案卷第38-40頁）
    等附卷可證。依目前調查所得證據，以聲請人每月收入2981
    5元【計算式：149077÷5=29815元以下4捨5入】作為核算聲
    請人現在償債能力之基礎，堪認妥適。　　
  ㈢關於聲請人個人日常必要支出部分，聲請人主張每月支出149
    00元（包含每月房屋租金4900元）乙情，並提出租賃契約（
    調卷第25-26頁）、繳款證明（調卷第27頁）為證。惟按債
    務人必要生活費用，以最近1年衛生福利部或直轄市政府所
    公告當地區每人每月最低生活費1.2倍定之，消債條例第64
    條之2第1項定有明文。本院參酌衛福部社會司所公告110年
    度高雄市最低生活費為13,341元，又該最低生活費用之標準
    ，係照當地最近1年平均每人可支配所得中位數60％訂定，依
    其基準之家庭收支調查報告調查表格式所示有關經常性支出
    之調查項目，包括利息支出、食品、衣著、房租及水費、電
    費、醫療保健、交通、娛樂、教育等，已涵蓋聲請人所陳報
    之支出項目。是本院認聲請人必要生活費用以最低生活費之
    1.2倍即16,009元計算已足，惟聲請人主張每月必要支出約1
    4900元，低於本院計算之基準，尚屬合理，應予採計。
　㈣聲請人主張扶養在監執行之次子魏千瀚，每月扶養費3000元
    。查聲請人次子魏千瀚為86年生，因涉刑事犯罪而經判處有
    期徒刑7年，108年間入監執行，107年及109年度均無申報所
    得，名下無財產，現無領取任何補助津貼等情，有戶籍謄本
    (調卷第10頁)、稅務電子閘門財產所得調件明細表(本案卷
    第93-94頁、第128頁)、勞動部勞工保險局函(本案卷第20頁
    )、社會補助查詢表(本案卷第36頁)、臺灣高等法院在監在
    押全國紀錄表(本案卷第21-22頁)、法務部○○○○○○○○○函(本
    案卷第25-27頁)。本院認在監服刑之受刑人，食宿均由獄方
    供應，難認其不能維持生活，況於獄中應可進行作業，藉以
    領取勞作金，用供其支付日常必需品費用（併參本案卷第25
    -27頁法務部○○○○○○○○○函覆之勞作金分戶卡），又次子魏千
    瀚已成年，縱有需親友送入物品或寄入現金用以照料，是在
    聲請人自身負有債務未清償之情形下，所提列每月支出次子
    扶養費部分，本院認應予以剔除。 
  ㈤承上，聲請人目前每月收入29815元，扣除個人必要支出1490
    0元後，剩餘14915元，而聲請人目前負債總額為0000000元
    （調卷第41-54頁、第55-65頁、第72頁、本案卷第38-40頁
    ，包括：國泰世華商業銀行、凱基商業銀行、中國信託商業
    銀行、匯誠第一資產管理股份有限公司、國泰人壽股份有限
    公司），扣除保單解約金175413元後，以每月所欲還款數額
    逐年清償，至少須約20年（計算式：(0000000-000000)÷149
    00÷12≒20）始能清償完畢，應認其已不能清償債務。此外，
    聲請人無擔保或無優先權之債務總額未逾00000000元，且無
    消債條例第6條第3項、第8條或第46條各款所定駁回更生聲
    請之事由存在。則聲請人聲請更生為有理由，應予准許，爰
    命司法事務官進行本件更生程序。
四、依消債條例第11條第1 項、第45條第1 項、第16條第1 項，
    裁定如主文。
中　　華　　民　　國　 110　　年　　5 　　月　　26　　日
              　　民事庭　  　法　官　賴寶合
以上正本係照原本作成。
本裁定不得抗告。
中　　華　　民　　國　 110　　年　　5 　　月　　26　　日
  　                          書記官　胡美儀